【裁判字號】    98,訴,1249
【裁判日期】    980820
【裁判案由】    違反槍砲彈藥刀械管制條例等
【裁判全文】
臺灣臺北地方法院刑事判決              98年度訴字第1249號
公  訴  人  臺灣臺北地方法院檢察署檢察官
被      告  乙○○
上列被告因犯竊盜等案件，經檢察官提起公訴（起訴案號：98年
度偵字第10935 號）因所犯非為死刑、無期徒刑、最輕本刑為三
年以上有期徒刑之罪或高等法院管轄第一審案件，被告於本院準
備程序進行中，就被訴事實為有罪之陳述，審判長於告知被告簡
式審判之旨，並聽取當事人之意見後，由本院裁定以簡式審判程
序審理，判決如下：
    主  文
乙○○竊盜，累犯，處有期徒刑肆月，如易科罰金，以新臺幣壹
仟元折算壹日，扣案機車鑰匙壹支沒收；又未經許可，持有子彈
，累犯，處有期徒刑參月，併科罰金新臺幣壹萬元，有期徒刑如
易科罰金，罰金如易服勞役，均以新臺幣壹仟元折算壹日，扣案
9mm 制式子彈貳顆沒收；應執行有期徒刑陸月，併科罰金新臺幣
壹萬元，有期徒刑如易科罰金，罰金如易服勞役，均以新臺幣壹
仟元折算壹日，扣案機車鑰匙壹支、9mm 制式子彈貳顆均沒收。
    事  實
一、乙○○曾於民國92年間因犯竊盜罪，經本院以92年度易字第
    940 號判處有期徒刑1 年確定，於94年2 月9 日縮刑期滿執
    行完畢，猶不知悔改，復意圖為自己不法之所有，於民國97
    年9 月24日下午4 時30分，在臺北縣中和市○○路145 巷20
    號前，趁甲○○不注意之際，以自備鑰匙，竊取甲○○所有
    之車牌GGZ-612 號機車得手後，將該機車車牌拆除丟棄，換
    上其所購得之車牌AVI-643 號機車車牌後騎用。又乙○○明
    知子彈係管制品，非經中央主管機關許可，不得持有，竟於
    98年4 月上旬，在臺北縣新店市○○路9 號前拾獲具有殺傷
    力之9mm 制式子彈3 顆後，放置在身上而持有之。嗣於98年
    4 月24日上午6 時許，在臺北縣新店市○○路○ 段213 號前
    為警查獲，並扣得上開自備機車鑰匙1 把及子彈3 顆（送鑑
    定時試射1 顆，剩餘2 顆）。
二、案經臺北縣政府警察局新店分局報告臺灣臺北地方法院檢察
    署檢察官偵查起訴。
    理  由
一、訊據被告乙○○對於上開事實坦承不諱，核與被害人甲○○
    於警訊時之供述相符（偵卷14、15頁），並有自願受搜索同
    意書、搜索扣押筆錄、扣押物品目錄表、扣押物品照片、台
    北縣政府警察局車輛尋獲電腦輸入單、協尋電腦輸入單、贓
    物認領保管單、車號查詢重型機車車籍、引擎號碼查詢、內
    政部警政署刑事警察局98年6 月29日刑鑑字第0980083501號
    鑑驗書在卷（依序偵卷16,17至19,20,31至34,35,36,37,38
    、41,40,55頁）及9mm制式子彈3顆扣案可稽（鑑定時試射1
    顆，剩餘2顆，依上述鑑驗書認具殺傷力），事證明確，被
    告犯行洵堪認定。
二、核其所為，係犯刑法第320 條第1 項之竊盜罪及槍砲彈藥刀
    械管制條例第12條第4 項之未經許可持有子彈罪。被告曾於
    92年間因犯竊盜罪，經本院92年度易字第940 號判處有期徒
    刑1 年確定，於94年2 月9 日縮刑期滿執行完畢，有台灣高
    等法院被告前案紀錄表存卷可憑，亦為其所是認，於五年內
    再故意犯有期徒刑之本罪，為累犯，應依刑法第47條第1 項
    加重其刑。所犯二罪，犯意各別，構成要件亦異，行為互殊
    ，顯係另行起意，應予分論併罰。爰審酌被告素行非佳、犯
    罪動機、手段尚稱平和、所生危害及犯後坦誠、態度尚佳等
    一切情狀，分別量處如主文所示之刑，並諭知有期徒刑易科
    罰金，罰金易服勞役之折算標準，並定其應執行刑，及諭知
    有期徒刑易科罰金，罰金易服勞役之折算標準，以示懲儆。
    扣案機車鑰匙1 支，係被告所有供為犯罪所用之物，子彈2
    顆（鑑定時已試射1 顆未計入）係違禁物，應分依刑法第38
    條第1 項第2 款、第1 款併予宣告沒收。
據上論斷，應依刑事訴訟法第273條之1第1項、第284條之1、第2
99條第1項前段、槍砲彈藥刀械管制條例第12條第4項、刑法第11
條前段、第320條第1項、第47條第1項、第51條第5款、第41條第
1項前段、第2項、第42條第3項前段、第38條第1項第1款、第2款
、刑法施行法第1條之1判決如主文。
本案經檢察官李濠松到庭執行職務。
中    華    民    國    98    年    8     月    20    日
                  刑事第十二庭  法  官  李英豪
以上正本證明與原本無異。
如不服本判決應於收受送達後10日內向本院提出上訴書狀，並應
敘述具體理由；其未敘述上訴理由者，應於上訴期間屆滿後20日
內向本院補提理由書（均須按他造當事人之人數附繕本）「切勿
逕送上級法院」。
告訴人或被害人如對於本判決不服者，應具備理由請求檢察官上
訴，其上訴期間之計算係以檢察官收受判決正本之日期為準。
                                書記官  巫美華
中    華    民    國    98    年    8     月    21    日
附錄本案論罪科刑法條全文
刑法第320條第1項
意圖為自己或第三人不法之所有，而竊取他人之動產者，為竊盜
罪，處5年以下有期徒刑、拘役或5百元以下罰金。
槍砲彈藥刀械管制條例第12條
未經許可，製造、販賣或運輸子彈者，處1年以上7年以下有期徒
刑，併科新台幣500萬元以下罰金。
未經許可，轉讓、出租或出借子彈者，處6月以上5年以下有期徒
刑，併科新台幣300萬元以下罰金。
意圖供自己或他人犯罪之用，而犯前二項之罪者，處3年以上10
年以下有期徒刑，併科新台幣700萬元以下罰金。
未經許可，持有、寄藏或意圖販賣而陳列子彈者，處5年以下有
期徒刑，併科新台幣300萬元以下罰金。
第 1 項至第 3 項之未遂犯罰之。


司法院資訊處製作；財團法人民間司法改革基金會備份。
